Rijksmuseum en rechtsvoorgangers te Amsterdam
Noord-Hollands Archief
- Archief van het Koninklijk Kabinet van Zeldzaamheden, (17e eeuw) 1815-1883, 5.
  - Stukken betreffende bijzondere onderwerpen, 5.2.
    - Financien, 5.2.4.
      - Declaraties wegens geleverde goederen en diensten, 1813, 1824-1831, 811; 1 omslag
      - Rekeningen, met bijlagen, 1816-1824, 1876-1883, 812-815; 4 omslagen
        1) De bijlagen bij de rekeningen over 1876 en de rekening over 1878 ontbreken; 2) Zie ook nr 783
        - 1816-1824, 812
        - 1876-1878, 813
        - 1879-1880, 814
        - 1881-1883, 815
      - Ministeriële instructies inzake het opmaken en inzenden van rekeningen en declaraties, 1817, 1822, 1844, 1846, 816; 1 omslag
      - Ingekomen missives van de commissaris-generaal voor het Onderwijs en voor de Kunsten en Wetenschappen, de minister voor het Publieke Onderwijs, de Nationale Nijverheid en de Koloniën, de administrateur voor het Onderwijs, de Kunsten en Wetenschappen en de minister van Binnenlandse Zaken betreffende de toekenning van gelden voor aankopen en het beheer, 1817-1876, 817-818; 2 omslagen
        Zie ook nr 844
        - 1817-1850, 817
        - 1851-1876, 818
      - Stukken betreffende de indiening van de begroting over de periode 1876-1877, 1875-1876, 819; 1 omslag
    - Post- en archiefzaken, 5.2.5.
      - Staat voornamelijk van ingekomen ministeriële missiven, 1815-1876, 820; 1 omslag
      - Ministerieel besluit betreffende de bevestiging van de ontvangst van ministeriële missiven, met begeleidende missive, 1824, 821; 2 stukken
      - Ministeriële instrukties betreffende het gebruik van zegels en gezegeld papier bij financiële en andere stukken, 1826-1827, 1842-1845, 1875, 822; 1 omslag
      - Inhoudsopgave op de portefeuilles A tot en met L, tezamen vormende het archief over de periode 1814-1876, 1876-1877. Concept en net, 823-824; 1 pak en 1 deel
        - Concepten, 823
        - Net-exemplaar deel, 824
      - Inhoudsopgave op de stukken in het archief van het Koninklijk Kabinet van Zeldzaamheden over de periode 1790-1874, die betrekking hebben op de voor het Nederlandsch Museum van Geschiedenis en Kunst bestemde kunstvoorwerpen, met aansluitend een tafel op de ingekomen en minuten van uitgaande stukken bij en van het Nederlandsch Museum over de periode 1875-1876, (ca 1880). Concept en net, 825; 2 katernen
    - Verwerving, 5.2.6.
      - Algemeen, 5.2.6.1.
        - Ingekomen brieven van gouverneur H.W. Daendels en A.J.C. baron Lampsins, kamerheer vankoning Willem I betreffende de verwerving van kunstvoorwerpen door H.W. Daendels en C.G.C. Reinwardt in Nederlands Indië en door dhr. Kikkert te Curaçao ten behoeve van het Koninklijk Kabinet van Zeldzaamheden, 1814-1815, 826; 2 stukken
        - Stukken betreffende het terughalen van kunstvoorwerpen uit Parijs, de eventuele aankoop van een verzameling opgezette dieren en andere voorwerpen van mw W.K. Carbentus-Henneveld te 's Gravenhage en de toelating van bezoekers, 1815, 827; 3 stukken
        - Ingekomen brief van C.Th. Elout te Batavia, Nederlands Indië, betreffende de verkoop van de verzameling Japanse zeldzaam- heden van dhr Kruithoff en de belofte om bij een eerst- komende reis naar Japan voorwerpen te verzamelen ten behoeve van het Koninklijk Kabinet van Zeldzaamheden, 1816. Afschrift, 828; 1 stuk
        - Ingekomen brief van J. Cock Blomhoff te Batavia, Nederlands Indië, betreffende zijn vertrek als opperhoofd naar de faktorij Deshima te Japan en zijn bereidheid om Japanse voor-werpen te verzamelen en inlichtingen te verstrekken ten behoeve van het Koninklijk Kabinet van Zeldzaamheden, 1817, 829; 1 stuk
        - Ingekomen missive van het Ministerie voor het Publieke Onderwijs, de Nationale Nijverheid en de Koloniën houdende af-wijzing van een verzoek van de directeur van het Koninklijk Kabinet van Zeldzaamheden om alle kunstvoorwerpen, die uit Java of van elders worden ingevoerd, te laten overbrengen naar dit museum, 1819, 830; 1 stuk
        - Ingekomen brieven van G.S. Veenstra van Vliet en de administrateur voor het Onderwijs, de Kunsten en Wetenschappen voornamelijk betreffende de verwerving van kunstvoorwerpen ten behoeve van het Koninklijk Kabinet van Zeldzaamheden, 1824-1832, 831; 1 omslag
        - Ingekomen missive van de minister van Marine en de Koloniën houdende toestemming om officieren in het buitenland te verzoeken kunstvoorwerpen te verzamelen ten behoeve van het Koninklijk Kabinet van Zeldzaamheden, 1825, 832; 1 stuk
          Zie ook nr 910
        - Ingekomen brief van H. baron van Zuylen van Nyevelt te 's Gravenhage houdende verzoek om nadere informatie over het soort kunstvoorwerpen, die hij als ambassadeur te Turkije ten behoeve van het Koninklijk Kabinet van Zeldzaamheden zal trachten te verwerven, 1825, 833; 1 stuk
        - Ingekomen brief van J. Bromet te Paramaribo, Suriname, en G. de Meijer te Rotterdam houdende verzoek om op te treden als correspondent van het Koninklijk Kabinet van Zeldzaamheden, met minuut van antwoord, 1825, 1827, 834; 3 stukken
          Zie ook nr 854
        - Uitgaande brief van de directeur van het Koninklijk Kabinet van Zeldzaamheden gericht aan een onbekende graaf betreffende de poging om via vriendschappelijke betrekkingen met een in Nederland verblijvende commandant van de Japanse marine een Japans paardeharnas te verwerven, 1864. Afschrift, 835; 1 stuk
      - Aankoop, 5.2.6.2.
        - Stukken betreffende de aankoop van kunst- en andere voorwerpen, 1817-1876, 836-839; 4 omslagen
          1) Zie ook nrs 809 en 840; 2) Met inhoudsopgave; zie Bijlage I, pag. 162-164
          - 1817-1824, 836
          - 1825-1827, 837
          - 1828-1833, 838
          - 1834-1876, 839
        - Stukken betreffende offertes voor de aankoop van kunst- en andere voorwerpen, (1772) 1816-1852, 840-841; 2 omslagen
          1) Zie ook nr 855; 2) Met inhoudsopgave; zie Bijlage I, pag. 164-166
          - Van Europese herkomst, (1772) 1816-1852, 840
          - Van buiten-Europese herkomst, (1801) 1817-1834, 1840, 841
        - Stukken betreffende de afwijzing van te koop aangeboden kunst- en andere voorwerpen, 1819-1840, 842; 1 omslag
      - Overdracht, 5.2.6.3.
        - Stukken betreffende de overdracht van kunst- en andere voorwerpen door personen en overheidsinstanties, 1815-1862, 843-845; 3 omslagen
          1) Zie ook nr 862; 2) Met inhoudsopgave; zie Bijlage I, pag. 166-169
          - 1815-1820, 843
          - 1821-1827, 844
          - 1829-1862, 845
        - Stukken betreffende de overdracht van kunst- en andere voorwerpen, die aan de koning en andere personen zijn geschonken of door hem zijn aangekocht, 1816-1859, 846-847; 2 omslagen
          Met inhoudsopgave; zie Bijlage I, pag. 169-170
          - 1816-1829, 846
          - 1830-1859, 847
        - Stukken betreffende de voorgenomen overdracht van kunstvoorwerpen, 1822, 1861, 848-849; 2 stukken
          - Door het Ministerie van Financiën, 1822, 848
          - Door de rijksbouwmeester te 's Gravenhage, 1861, 849
        - Ingekomen missive van de minister van Binnenlandse Zaken houdende weigering van het overbrengen van een deur uit het Muiderslot naar het Koninklijk Kabinet van Zeldzaamheden, 1849, 850; 1 stuk
      - Schenking, 5.2.6.4.
        Zie ook nr 774.
        - Stukken betreffende de schenking van kunst- en andere voor- werpen van Europese herkomst, 1815-(ca 1880), 851-852; 2 omslagen
          Met inhoudsopgave; zie Bijlage I, pag. 171-173
          - 1815-1825, 851
          - 1826-(ca. 1880), 852
        - Stukken betreffende de schenking van kunst- en andere voor- werpen van buiten-Europese herkomst, 1816-1876, 853-856; 4 omslagen
          Met inhoudsopgave; zie Bijlage I, pag. 173-177
          - 1816-1820, 853
          - 1821-1825, 854
          - 1826-1830, 855
          - 1832-1876, 856
        - Ingekomen brief van de directeur van 's Rijks Museum van Natuurlijke Historie te Leiden betreffende de afwijzing van door Th.F. Vilkens te Wehe geschonken voorwerpen, met minuut van antwoord, 1860, 857; 2 stukken
      - Legatering, 5.2.6.5.
        - Stukken betreffende de legatering van kunstvoorwerpen, (ca 1865) 1872, 1874, 858-859; 5 stukken
          - Door mw M.C. Boellaard te Utrecht, 1872, 858
          - Door O.C.J. Hoogendijk van Donselaar te Tiel, (ca 1865) 1874, 859
      - Bruikleen, 5.2.6.6.
        - Reçu van A. Hakbijl te Leiden wegens teruggezonden voor- werpen, die van het Rijksmuseum van Oudheden te Leiden in bruikleen waren ontvangen, 1854, 860; 1 stuk
      - Ruil, 5.2.6.7.
        - Stukken betreffende voorstellen tot ruil van kunst- en andere voorwerpen, 1818, 1822, 1850-1859, 861; 1 omslag
          Met inhoudsopgave; zie Bijlage I, pag. 177
        - Stukken betreffende de ruil van kunst- en andere voorwerpen met particulieren en instellingen, 1821-1825, 1842 -1868, 862-863; 2 omslagen
          Met inhoudsopgave; zie Bijlage I, pag. 178
          - 1821-1825, 862
          - 1842-1868, 863
        - Ingekomen missiven van de opperintendant der koninklijke paleizen te 's Gravenhage en de directeur van 's Rijks Museum van Natuurlijke Historie te Leiden betreffende de niet doorgegane ruil van twee bas-reliëfs van bergketens uit het museum te Leiden tegen een zeegewas uit het Koninklijk Kabinet van Zeldzaamheden, 1827, 864; 2 stukken
          Zie ook nr 846
    - Beheer, 5.2.7.
      - Inventarisatie, 5.2.7.1.
        - Inventaris van kunstvoorwerpen, nagelaten door mw. J.L. van Oldenbarneveld genaamd Tulling, weduwe van J.Th. Royer, die geplaatst zijn in het Koninklijk Kabinet van Zeldzaamheden, (ca 1815), 865; 1 deel
        - Inventaris van de verzameling Lupus, 1817. Concept en net, 866; 1 omslag
          Zie ook nrs 873 en 917
        - Staat van huiden van insekten en bladeren, 1817, 867; 1 stuk
        - Staat van voorwerpen, die afkomstig zijn van de opgeheven kapittels van Oudmunster, Sint Pieter, Sint Jan en Sint Marie te Utrecht, (ca 1822), 868; 1 stuk
        - Inventarissen van Japanse ethnografische en kunstvoorwerpen, waaronder de verzameling Cock Blomhoff, (ca 1830), 869-871; 2 banden
          Inhoudelijk gelijk
          - Inventarissen van Japanse ethnografische en kunstvoorwerpen, waaronder de verzameling Cock Blomhoff, 869
          - Inventarissen van Japanse ethnografische en kunstvoorwerpen, waaronder de verzameling Cock Blomhoff, 870
          - Stukken betreffende de pogingen door directeur A.A. van de Kasteele tot de vervaardiging van een inventaris en catalogus van de kunst- en andere voorwerpen, 1875, 871; 1 omslag
            Zie ook nrs 804, 873 en 901
        - Inventaris van kunst- en andere voorwerpen, geografisch ingedeeld, 1875-1876, 872; 1 deel
        - Stukken betreffende de vervaardiging van inventarissen van de kunst- en andere voorwerpen en het archief, en de herinrichting van een gedeelte van het museum, 1876, 873; 1 omslag
          Zie ook nr 897
        - Inventarissen van kunst- en andere voorwerpen, 1876-1878. Concepten, 874-875; 2 delen
          - Hoofdzakelijk bevattende de verzamelingen Royer en Cock Blomhoff, 1876-1877, inv.nrs. 1-3499, 874
          - Onder meer bevattende de verzameling Van Overmeer Fisscher, 1877-1878, inv.nrs 3500-8787, 875
        - Inventarissen van kunst- en andere voorwerpen, 1878-1882, 876-877; 2 delen
          - 1878, inv.nrs 1-6160, 876
          - 1878-1882, inv.nrs 6161-10444, 877
        - Staat van kunst- en andere voorwerpen, met vermelding van de geldswaarde, z.d., 878; 1 stuk
        - Staat van Spaanse, Portugese en Noord-Afrikaanse kledingstukken, z.d., 879; 1 stuk
        - Staat van ethnografische voorwerpen, die afkomstig zijn van indianen en negers, z.d., 880; 1 stuk
        - Staat van kledingstukken van de sultan van Palembang, wapens en andere voorwerpen uit Nederlands Indië, die overgedragen zijn, met een taxatielijst, z.d., 881; 2 stukken
        - Staat van porselein, aardewerk, houten, ivoren en andere voorwerpen, die afkomstig zijn uit Japan, China en Zuid-Oost Azië, z.d., 882; 1 stuk
        - Staat van aangekochte Japanse, Chinese en Turkse voorwerpen, z.d., 883; 2 stukken
      - Overige beheerstaken, 5.2.7.2.
        - Aantekening van R.P. van de Kasteele betreffende het geschenk van koning Willem I aan de vrijwilligers in het lijfwachten- korps, die in 1813-1814 gediend hebben, z.d., 884; 1 stuk
        - Aantekening betreffende de herkomst van een degen, die toebehoord heeft aan P. Asz. van der Werff, burgemeester van Leiden, z.d., 885; 1 stuk
        - Aantekeningen van R.P. van de Kasteele betreffende de indeling van de kunstvoorwerpen uit de verzameling Royer in categorieën, (ca 1815), 886; 3 stukken
          Zie ook nr 909
        - Ingekomen brief van de minister voor het Publiek Onderwijs, de Nationale Nijverheid en de Koloniën houdende een voorstel tot een betere afbakening van de verzamelingen van de verschillende Rijksmusea, met minuut van antwoord, 1821, 887; 2 stukken
        - Ingekomen brieven van J.L. Wiselius te Amsterdam betreffende het onderzoek door een commissie naar een te Oostkapelle opgegraven schip, 1822-1823, 888; 3 stukken
        - Ingekomen brieven van de directeur van 's Rijksmuseum van Oudheden te Leiden, waarin hij inlichtingen verstrekt over een in de kerk van Stavoren opgegraven middeleeuwse doopvont en de herkomst verzoekt van Utrechtse bronzen beeldjes, 1822-1823, 1826, 889; 3 stukken
        - Ingekomen brief van dhr Wesselman te Helmond, waarin hij informatie geeft omtrent een bij de aanleg van de Zuid-Willemsvaart in het buurtschap Rixtel gevonden vuursteen, 1823, 890; 1 stuk
        - Ingekomen brief van vier Waalse reizigers, waarin zij een andere wijze van nummering van de kunstvoorwerpen voorstellen, 1825, 891; 1 stuk
        - Ingekomen brief van de directeur van politie te 's Gravenhage betreffende de geschiedenis van een zilveren beker en schotel, die door de bewindvoerders van de West-Indische Compagnie aan luitenant-admiraal Piet Heyn was geschonken, 1827, 892; 1 stuk
        - Beschrijving van het wajang- of schimmenspel, met een uittreksel door R.P. van de Kasteele, (ca 1830), 893; 1 stuk en 1 katern
        - Beschrijving van het Chinese schaakspel door A.A. van de Kasteele, 1833, 894; 1 katern
        - Stukken betreffende de vaststelling van het onderscheid in de eigendom van kunstvoorwerpen van het Rijk en van het Koninklijk Huis, 1842-1844, 895; 1 omslag
        - Ingekomen missive van de minister van Binnenlandse Zaken houdende mededeling van het geven van opdracht aan jhr. mr. Victor de Stuers tot inspektie van het Koninklijk Kabinet van Zeldzaamheden, 1875, 896; 1 stuk
        - Stukken betreffende de overdracht van het beheer door ex-directeur A.A. van de Kasteele aan de nieuw benoemde waarnemend-directeur D. van der Kellen, 1876, 897; 1 omslag
          Zie ook nr 873
    - Openstelling voor publiek, 5.2.8.
      - Bezoekers, 5.2.8.1.
        - Stukken betreffende aanvragen, uitnodigingen en dankbetuigingen voor bezoeken en rondleidingen, 1816-1832, 1855, 898; 1 omslag
        - Ingekomen brief van dhr de Jong van Rodenburgh te 's Gravenhage betreffende het verzoek om inlichtingen over een beeldje van een in 1403 nabij Enkhuizen gevangen zeemeermin, 1822, 899; 1 stuk
        - Ingekomen missiven van de minister voor het Publieke Onderwijs, de Nationale Nijverheid en de Koloniën, de minister van Binnenlandse Zaken en de directeur van politie te 's Gravenhage betreffende het posten en weghalen van een politieagent voor het Mauritshuis ter voorkoming en bestrijding van diefstal, 1822, 1836, 900; 3 stukken
        - Stukken betreffende de vaststelling van de openings- en sluitingstijden, 1822, 1835-1838, 1863, 1876, 901; 1 omslag
          Zie ook nrs 837 en 871
        - Ingekomen missive van de minister voor het Publieke Onderwijs, de Nationale Nijverheid en de Koloniën betreffende de plaatsing van een bericht in de staatcourant over de beperkte toegang tot het museum wegens verbouwing van het Mauritshuis, 1823, 902; 1 stuk
        - Ingekomen missive van de administrateur voor het Onderwijs, de Kunsten en Wetenschappen betreffende de openstelling van het Koninklijk Kabinet van Zeldzaamheden na een gedeeltelijke herinrichting wegens de verwerving van de verzameling Cock Blomhoff, 1827, 903; 1 stuk
        - Briefwisseling met Ph.Fr.B. von Siebold te Leiden betref- fende het natekenen van enkele Japanse voorwerpen uit de verzameling Van Overmeer Fisscher, 1827, 1836, 904; 3 stukken
        - Stukken betreffende het verstrekken van inlichtingen over de herkomst van tekeningen en het model van de faktorij Deshima naar aanleiding van een geschil tussen de erfgenamen M. Blom en J.P. Asmus over zeven zoekgeraakte kisten met Japanse voorwerpen, die voor koning Willem I bestemd waren, 1830, 905; 1 omslag
        - Ingekomen missive van de minister van Binnenlandse Zaken betreffende de opgave van bezoekersaantallen en het gebruik van een bezoekersregister, met minuut van antwoord, 1875-1876, 906; 2 stukken
        - Ingekomen brief van dhr van den Hoeven te 's Gravenhage betreffende de aanwezigheid van een Chinees schaakspel in het Koninklijk Kabinet van Zeldzaamheden, met apostille van de waarnemend-directeur, 1876, 907; 1 stuk
      - Publikaties, 5.2.8.2.
        - Algemene Konst- en Letter-Bode, nr 20 (1817) en nr 8 (1823), waarin artikelen van R.P. van de Kasteele gepubliceerd zijn, gedrukt, met ingekomen brief van de redaktie, 1817, 1823, 908; 3 katernen en 1 stuk
        - Stukken betreffende de uitgave van de "Handleiding tot de bezigtiging van het Koninklijk Kabinet van Zeldzaamheden op Mauritshuis te 's Gravenhage", met ingekomen dankbetuigingen voor de toezending, 1823-1826, 909; 1 omslag
          Zie ook nrs 831, 832, 844, 854 en 903
        - Advertentie over het Koninklijk Kabinet van Zeldzaamheden en het culturele leven te 's Gravenhage, (ca 1824). Concept, 910; 1 stuk
        - Circulaire van R.P. van de Kasteele, waarin de verschijning van een nieuwe catalogus wordt aangekondigd wegens verandering in de opstelling en uitbreiding van het aantal kunstvoorwerpen, 1827, 911; 1 stuk
          :Zie ook nr 903
        - Stukken betreffende voorstellen van G. Witsen Gijsbeek te Amsterdam voor de oprichting van een Koninklijk Museum van Nationale Gedenkstukken in het Muiderslot en de uitgave van een catalogus met afbeeldingen van Nederlandse historische voorwerpen in het Koninklijk Kabinet van Zeldzaamheden, 1827, 912; 3 stukken
        - Tekst van de verhandeling "Over de Volkenkunde", uitgesproken door R.P. van de Kasteele op 5 november 1830 voor de afdeling Letterkunde van de Maatschappij voor Natuur- en Letterkunde "Diligentia" te 's Gravenhage, 1830, 913; 1 omslag
        - Ingekomen brief van A. Vink te Amsterdam, waarin hij verzoekt om toezending van een te drukken manuscript, 1834, 914; 1 stuk
    - Bruikleen en afstand aan anderen, 5.2.9.
      - Bruikleen, 5.2.9.1.
        - Stukken betreffende de beëindigde bruikleenafstand van kunst- en andere voorwerpen aan particulieren en instellingen, 1816-1876, 915; 1 omslag
          Met inhoudsopgave; zie Bijlage I, pag. 178-179
        - Stukken betreffende de weigering van het Ministerie van Binnenlandse Zaken om een Chinese stoel in bruikleen af te staan aan de beeldhouwer Kaemmerer te 's Gravenhage, 1875, 916; 3 stukken
      - Overdracht, 5.2.9.2.
        - Stukken betreffende de overdracht van kunst- en andere voorwerpen aan Rijksmusea en andere instellingen, 1816-1875, 917; 1 omslag
          1) Zie ook nrs 1091-1092; 2) Met inhoudsopgave; zie Bijlage I, pag. 179-180
        - Stukken betreffende voorstellen tot de overdracht van kunst- en andere voorwerpen aan 's Rijks Museum van Natuurlijke Historie te Leiden en de congregatie van de Liefde te Gent, 1819, 1823, 1839, 918; 1 omslag
        - Proces-verbalen inzake de overdracht van kunst- en andere voorwerpen aan diverse Rijksmusea wegens de opheffing van het Koninklijk Kabinet van Zeldzaamheden, 1883, 919; 1 omslag
          Zie ook nrs 1076 en 1120
        - Lijsten van inventarisnummers van de kunst- en andere voorwerpen uit het Koninklijk Kabinet van Zeldzaamheden, die bij de opheffing verdeeld zijn over diverse rijksmusea, (ca 1883), 920; 1 omslag
    - Externe activiteiten, 5.2.10.
      - Stukken betreffende de taxatie van de verzameling Lupus door de curator der Hoge School te Leuven, de directeur van het Koninklijk Kabinet van Penningen te 's Gravenhage en de directeur van het Koninklijk Kabinet van Zeldzaamheden en de verdeling van de kunstvoorwerpen over diverse musea, 1818, (ca 1822), 921; 1 omslag
      - Ingekomen brief van B. Jolingen te Gent, België, waarin hij verzoekt om inlichtingen omtrent de geschiedenis van de bijbel, 1820, 922; 1 stuk
      - Briefwisseling met kroonprins Ludwig van Beieren betreffende het verstrekken van informatie over Nederlandse geleerden en helden uit het verleden door R.P. van de Kasteele en de ontvangst van een exemplaar van Albrecht Dürers "Christlich mythologischen Handzeichnungen", 1822-1823, 923; 1 omslag
      - Ingekomen brief van A.F. Gosse (?) betreffende de expertise van een kunstvoorwerp voor de secretaris van de Russische legatie, 1823, 924; 1 stuk
      - Ingekomen missive van de administrateur voor het Onderwijs, de Kunsten en Wetenschappen houdende verzoek om opgave van de kunstzinnige waarde van een door mw. de Borige te Brussel, België, aan koning Willem I geschonken geborduurd portret van de koning, 1826, 925; 1 stuk
      - Stukken betreffende de taxatie van de verzameling Von Siebold door R.P. van de Kasteele, C.G.C. Reinwardt en J. Cock Blomhoff in verband met de voorgenomen aankoop door het Rijk, 1832, 1837-1838, 926; 1 omslag
  - Verzamelde stukken, 5.3.
    - Staten van serviezen en porseleinen voorwerpen, die door de bewindhebbers van de V.O.C. te China voor de handel besteld zijn, (17e-18e eeuw), 927; 1 omslag
    - Verordening van de gouverneur van Kanton, China, inzake het in toom houden van de bemanningen van Europese schepen en de verplichting tot uitlevering aan de Chinese autoriteiten van wegens moord beschuldigde europeanen, 1785. Vertaling, 928; 1 stuk
    - Staat van wapens en onderdelen daarvan, die door de inspecteur-generaal der Nationale Domeinen via de equipagemeester der Marine te Amsterdam van J. Maij ontvangen en geplaatst zijn in de Nationale Konst-Gallery te 's Gravenhage, 1803, 929; 1 stuk
    - Staat van beelden, kannen, potten en bewerkte stenen, opgemaakt door J. Jochems te 's Gravenhage, die door boekhandelaar Scheurleer in bijzijn van notaris G. Myné zijn ingepakt, 1810, 930; 1 stuk
    - Gedicht op "het menselijk leven of een 1/4 uur levensgenot", (ca 1815), 931; 1 stuk
    - Tekening van diverse kunstvoorwerpen met enige aantekeningen, z.d., 932; 1 stuk
    - Aantekening betreffende negenenvijftig kunstvoorwerpen, waarvan een aantal met een afbeelding van een dier, z.d., 933; 1 stuk
    - Staten van Javaanse en Sanskritische woorden met de Nederlandse vertaling, z.d., 934; 2 stukken
    - "Sur l'utilité des voyages des decouvertes dans les colonies du Royaume des Pays-Bas" door C.M. Temminck, directeur van 's Rijks Museum van Natuurlijke Historie te Leiden, z.d.. Gedrukt, 935; 1 katern
      Overdruk uit Annales générales des Sciences physiques, VII, aflevering 20
    - Tekening van statieparasollen van een sultan en pangerang adepatti Broonpruig, z.d., 936; 1 stuk
    - "Proben der Druckschrift, in welcher die verschiedenen Orientalischen Uebersetzunghen der heiligen Schrift in der Missions-Presse zu Serampore gedruckt werden". Drukproef voor de vertaling van de bijbel in zeventien Aziatische talen, z.d., 937; 1 stuk
    - Beschrijving van de manier van Japans kaartspelen, z.d., 938; 1 stuk
    - Extrakt uit J.R. Fosters "Waarnemingen over de aardrijkskunde", z.d., 939; 1 stuk
    - Beschrijving van een klok, (ca 1815), 940; 1 stuk